【裁判字號】    97,易,574
【裁判日期】    970630
【裁判案由】    竊盜
【裁判全文】
臺灣屏東地方法院刑事判決               97年度易字第574號
公  訴  人  臺灣屏東地方法院檢察署檢察官
被      告  甲○○
                    現於臺灣屏東看守所
上列被告因竊盜案件，經檢察官提起公訴（97年度偵字第2960號
），被告於本院準備程序中就被訴事實為有罪之陳述，經本院裁
定進行簡式審判程序，本院判決如下：
    主  文
甲○○攜帶兇器竊盜，處有期徒刑拾月。扣案之發電機、砂輪機
各壹台、油壓剪、手工鋸子、梅花扳手、活動扳手各壹支及砂輪
片貳拾參片，均沒收。
    事  實
一、甲○○於民國90年間曾因偽造文書、脫逃等案件，經臺灣苗
    栗地方法院於90年9 月24日以90年度苗簡字第410 號判決判
    處應執行有期徒刑11月確定（下稱罪）。92年間，又因偽
    造有價證券等案件，經臺灣板橋地方法院以91年度訴字第14
    39號判決判處應執行有期徒刑4 年2 月（下稱罪），嗣經
    臺灣高等法院以92年度上訴字第2319號判決駁回上訴而確定
    ，上開各罪，後經法院裁定應執行4 年10月確定。93年
    間復因妨害兵役治罪條例案件，經臺灣板橋地方法院以93年
    度簡字第1280號判決判處拘役40日確定（下稱罪）；同年
    間另因竊盜案件，經本院以93年度簡字第451 號判決判處有
    期徒刑6 月確定（下稱罪）。94年間再因竊盜案件，經本
    院以94年度易字第1 號判決判處有期徒刑10月（下稱罪）
    ，後經臺灣高等法院高雄分院以94年度上易字第357 號判決
    駁回上訴而確定。上開各罪接續執行，其中
    各罪，嗣經臺灣高等法院高雄分院以96年度聲減字第20
    25號裁定減刑，並與上開罪（不應減刑之犯罪）所處之刑
    ，合併應執行有期徒刑4 年6 月確定，甫於97年1 月22日縮
    短刑期假釋出監，所餘刑期付保護管束，至98年5 月2 日始
    保護管束期滿（均不構成累犯）。
二、詎甲○○於保護管束期間內仍不知悔改，竟基於意圖為自己
    不法所有之犯意，於97年5 月3 日中午許，駕駛向不知情友
    人許家瑋所借用之車號GM－1065號自用小貨車，攜帶其所有
    發電機1 台、客觀上足以致人死傷之兇器砂輪機1 台、油壓
    剪、手工鋸子、梅花扳手、活動扳手各1 支及砂輪片23片，
    侵入乙○○所管領坐落於屏東縣車城鄉○○段1 之5 地號土
    地上未加圍籬之羊舍處，使用上開發電機及砂輪機，竊取乙
    ○○所有上開羊舍內之鐵製品一批（共重約200 公斤，共約
    值新臺幣﹝下同﹞3,000 元），得手後欲變賣供己花用。嗣
    於同日18時30分許，在前址羊舍處為警發現而當場查獲，並
    扣得上開鐵製品一批（已發還乙○○）、甲基安非他命一小
    包及吸食器一組（施用毒品犯行，另案由檢察官偵辦中）、
    發電機、砂輪機各1 台、油壓剪、手工鋸子、梅花扳手、活
    動扳手各1 支及砂輪片23片。
三、案經乙○○訴由屏東縣政府警察局恆春分局報告台灣屏東地
    方法院檢察署檢察官偵查起訴。
    理  由
一、本件被告所犯係死刑、無期徒刑、最輕本刑為3 年以上有期
    徒刑以外之罪，其等於本院準備程序中就被訴事實為有罪之
    陳述，經法官告知被告簡式審判程序之旨，並聽取公訴人、
    被告之意見後，由本院依刑事訴訟法第273 條之1 第1 項規
    定，裁定進行簡式審判程序，先予敘明。
二、上揭事實業據被告甲○○坦承不諱，核與證人乙○○、許家
    瑋所述情節相符，並有贓物保領結1 紙附卷可憑，事證明確
    ，其犯行堪以認定。
三、按刑法第321 條第1 項第3 款之攜帶兇器加重竊盜罪，係以
    行為人攜帶兇器竊盜為其加重條件，此所謂兇器，其種類並
    無限制，凡客觀上足對人之生命、身體、安全構成威脅，具
    有危險性之兇器均屬之，且祇須行竊時攜帶此種具有危險性
    之兇器為已足，並不以攜帶之初有行兇之意圖為必要（最高
    法院79年台上字第5253號判例參照）；查被告所攜帶之發電
    機、砂輪機各1 台、油壓剪、手工鋸子、梅花扳手、活動扳
    手各1 支及砂輪片23片，均係金屬材質而質地堅硬，其形狀
    有銳角，若持以行兇，客觀上足以對人之身體、生命構成威
    脅，當屬刑法第321 條第1 項第3 款所稱兇器。核被告所為
    竊盜行為，係犯刑法第321 條第1 項第3 款之加重竊盜罪。
    爰審酌被告前有竊盜前科，又於再犯本件竊盜犯行，實有不
    該，惟犯後尚能坦承犯行，犯後態度尚可，且所竊物品價值
    不高，所生危害不嚴重等一切情狀，量處如主文所示之刑，
    以示懲戒。扣案之發電機、砂輪機各1 台、油壓剪、手工鋸
    子、梅花扳手、活動扳手各1 支及砂輪片23片，係供被告竊
    盜所用之物且屬其所有，業據其供承在卷，應依刑法第38條
    第3 項、第1 項第2 款宣告沒收。
據上論斷，應依刑事訴訟法第273 條之1 第1 項、第284 條之1
、第299 條第1 項前段，刑法第321 第1 項第3 款，第38條第1
項第2 款，判決如主文。
本案經檢察官李賜隆到庭執行職務。
中    華    民    國    97    年    6     月    30    日
                  刑事第四庭    法  官  王炳人
以上正本證明與原本無異。
如不服本判決應於收受本判決送達後十日內向本院提出上訴書狀，
其未敘述上訴理由者，並得於提起上訴後十日內向本院補提理由
書狀（均須按他造當事人之人數附繕本）「切勿逕送上級法院」
中    華    民    國    97    年    6     月    30    日
                                書記官  潘豐益
附錄本判決論罪科刑法條全文
中華民國刑法第321條第1項第3款
（加重竊盜罪）
犯竊盜罪而有左列情形之一者，處六月以上、五年以下有期徒刑：
三、攜帶兇器而犯之者。


司法院資訊處製作；財團法人民間司法改革基金會備份。
